【裁判字號】    97,聲,700
【裁判日期】    970725
【裁判案由】    返還提存物
【裁判全文】
臺灣新竹地方法院民事裁定               97年度聲字第700號
聲  請  人  中國信託商業銀行股份有限公司
法定代理人  乙○○
相  對  人  甲○○
上列當事人間聲請返還擔保金事件，本院裁定如下：
    主  文
本院九十四年度存字第九二五號提存事件聲請人所提存之擔保金
即中央政府建設公債九十三年度甲類第七期債票面額共計新臺幣
壹拾萬元，准予返還。
聲請費用由相對人負擔。
    理  由
一、按供擔保人證明受擔保利益人同意返還者，法院應依供擔保
    人之聲請，以裁定命返還其提存物，民事訴訟法第一百零四
    條第一項第二款定有明文。又上開規定，於其他依法令供訴
    訟上擔保者準用之，此觀同法第一百零六條之規定意旨亦明
    。
二、本件聲請意旨略以：聲請人依銀行法及金融機構合併法規定
    ，於民國（以下同）96年9月8日與花蓮區中小企業銀行股份
    有限公司（下稱花蓮區中小企業銀行）合併，聲請人為合併
    後之存續公司，依法概括承受花蓮區中小企業銀行相關業務
    及一切權利義務，合先敘明。緣聲請人與相對人間請求履行
    保證責任事件，為擔保假扣押，聲請人前遵本院94年度裁全
    字第1393號民事裁定，曾提供中央政府建設公債九十三年度
    甲類第七期債票、面額新臺幣（下同）100,000元為擔保金
    ，並以本院94年度存字第925號提存事件提存後，聲請本院
    以94年度執全字第724號假扣押事件強制執行在案。茲因相
    對人出具同意書同意聲請人取回前開之擔保金，為此請求准
    予依法返還前開提存之擔保金等語，並提出本院94年度裁全
    字第1393號民事裁定影本、本院94年度存字第925號提存書
    影本、本院民事執行處94年度執全堯字第724號囑託查封登
    記書影本、相對人出具之同意書及印鑑證明、戶籍謄本、行
    政院金融監督管理委員會金管銀（六）字第09600285840號
    函影本、聲請人股份有限公司變更登記表影本等件為證。
三、經查，聲請人主張之事實，除據其提出前開證據外，並經本
    院依職權調取本院94年度存字第925號擔保提存事件卷宗查
    閱屬實，核與聲請人前開所述相符。次查，聲請人業據提出
    相對人之同意書一份，而該同意書上之印文，以肉眼比對方
    式，核與相對人於新竹市北區戶政事務所之印鑑證明上之印
    文相符，另同意書復已明確記載相對人同意聲請人取回前開
    擔保金，是聲請人既已證明相對人同意其取回前開提存之擔
    保金，則參諸上開規定，自無不合，應予准許。
四、依民事訴訟法第九十五條、第七十八條，裁定如主文。
中    華    民    國    97    年    7    月    25    日
                  民事第二庭    法  官  鄭政宗
以上正本係照原本作成。
如對本裁定抗告須於裁定送達後10日內向本院提出抗告狀，並
繳納抗告費新台幣1,000元。
中    華    民    國    97    年    7    月    25    日
                                書記官  曾柏方


司法院資訊處製作；財團法人民間司法改革基金會備份。
